【裁判字號】    88,易,5107
【裁判日期】    890131
【裁判案由】    妨害自由
【裁判全文】
臺灣高雄地方法院刑事判決              八十八年度易字第五一七號
    公  訴  人  臺灣高雄地方法院檢察署檢察官
    被      告  乙○○
右列被告因妨害自由案件，經檢察官提起公訴（八十八年度偵字第二七三八一號），
本院判決如左：
    主  文
乙○○以脅迫使人行無義務之事，處有期徒刑陸月，如易科罰金以佰元折算壹日。
扣案玩具手槍把、玩具子彈伍發、彈夾貳個均沒收。
    事  實
一、乙○○因甲○○提議與其分手而心生不滿，於民國八十八年十一月六日上午九時
    三十分許，持無殺傷力之玩具手槍，至台中市○○區○○路二十九號前等候，見
    甲○○與其丈夫施宗杰返家，竟以玩具手槍指向施宗杰，並當場恐嚇施宗杰及甲
    ○○稱：如甲○○不與我一起到南部，要射殺施宗杰等語，致施宗杰、甲○○均
    心生畏懼，甲○○遂與乙○○一起搭乘計程車南下，先至台中市，再由台中市搭
    乘野雞車至高雄市，於同日約十六時許，抵達乙○○高雄市○區○○○路七十九
    巷十九號家中，而行無義務之事，乙○○隨即上樓，佯裝自殺，欲喚起甲○○之
    同情，並請甲○○外出買藥，甲○○於外出後，趁機報警，而於同日十六時二十
    分許，乙○○被警查獲，並於住處被扣得玩具手槍一把、玩具子彈五發及彈夾二
    個。
二、案經甲○○告訴及高雄市政府警察局苓雅分局報請臺灣高雄地方法院檢察署檢察
    官偵查起訴。
    理  由
一、本件被告乙○○陳稱其於右開時地，係請告訴人甲○○與其一起南下至其高雄住
    處，甲○○先生亦同意及當時持玩具手槍等情不諱，惟矢口否認有將玩具手槍脅
    迫、恐嚇被害人之情事，辯稱：是告訴人自願與其一起南下云云。然查右開事實
    ，業據告訴人與施宗杰供證綦詳，並有扣案經本院勘驗與制式手槍極為相似之玩
    具手槍一把可證，又揆之常情，若非施宗杰受到威脅，豈有同意任人帶走其妻之
    理。又若告訴人係自願與被告南下，按告訴人係有夫之婦，與一男人一起南下，
    係極不名譽之事，焉敢報警，讓此事敗露之理。被告上開辯解，係屬卸責之詞，
    被告罪證明確，犯行洵可認定。
二、核被告乙○○對施宗杰恐嚇及脅迫甲○○行無義務之事，係犯刑法第三百零四條
    第一項之強制罪與同法第三百零五條恐嚇危害安全罪，被告上開所犯二罪，係基
    於一個行為舉動而為之，為一行為分犯二罪名，係想像競合犯，應從一重論以刑
    法第三百零四條第一項之罪。公訴人雖未就恐嚇施宗杰部分起訴，惟本院查悉施
    宗杰當時係受被告持槍恐嚇若甲○○不與之南下即要槍殺等語而心生畏怖，此項
    事實亦與公訴人起訴被告犯嫌裁判上一罪關係，為起訴效力所及，本院自應併予
    審理判決，併此敘明。審酌被告犯罪之動機、目的及被害人受害程度及被告素行
    等一切情狀，量處被告如主文所示之刑及易科罰金之折算標準。扣案如主文所示
    之物，為被告所有而供犯罪所用之物，依刑法第三十八條第一項第二款宣告沒收
    。
據上論斷，應依刑事訴訟法第二百九十九條第一項前段，刑法第三百零四條第一項、
第三百零五條、第四十一條、第五十五條、第三十八條第一項第二款、罰金罰鍰提高
標準條例第一條前段、第二條，判決如主文。
本案經檢察官陳建和到庭執行職務。
中    華    民    國      八十九      年      一       月     三十一    日
                              臺灣高雄地方法院刑事第三庭
                                  法  官  周  志  賢
右為正本，係照原本作成，證明與原本無異。
如不服本判決，應於送達後十日內，向本院提出上訴狀。
                                  書記官  蔡  文  現
中    華    民    國      八十九      年      一       月     三十一    日
附錄本案論罪科刑法條全文
刑法第三百零四條第一項
  以強暴、脅迫使人行無義務之事或妨害人行使權利者，處三年以下有期徒刑、拘役
  或三百元以下罰金。
刑法第三百零五條
  以加害生命、身體、自由、名譽、財產之事，恐嚇他人致生危於安全者，處二年以
  下有期徒刑、拘役或三百元以下罰金。


司法院資訊處製作；財團法人民間司法改革基金會備份。
